【裁判字號】    95,中交簡上,528
【裁判日期】    950929
【裁判案由】    公共危險
【裁判全文】
臺灣臺中地方法院刑事判決  95年度中交簡上字第528號
上  訴  人  臺灣臺中地方法院檢察署檢察官
被      告  甲○○
上列上訴人因被告公共危險案件，不服本院臺中簡易庭95年度中
交簡字第1189號中華民國95年7月18日第一審簡易判決（聲請案
號：臺灣臺中地方法院檢察署95年度速偵字第2578號）提起上訴
，本院管轄之第二審合議庭判決如下：
    主    文
原判決撤銷。
甲○○服用酒類，不能安全駕駛動力交通工具而駕駛，累犯，處
有期徒刑伍月，如易科罰金，以新台幣壹仟元折算壹日。
    事    實
一、甲○○曾於民國九十二年四月七日因公共危險（服用酒類，
    不能安全駕駛動力交通工具而駕駛）及過失傷害罪，為臺灣
    南投地方法院分別判處有期徒刑三月、三月，應執行有期徒
    刑五月確定，並於九十二年六月二日易科罰金執行完畢。詎
    猶不知悔改，復於九十五年七月一日晚上十一時三十分起至
    翌日（二日）凌晨零時二十分許，在臺中縣霧峰鄉○○路其
    友人某處住所，飲用啤酒二瓶後，已達不能安全駕駛動力交
    通工具之程度，竟仍於同日零時二十分許，駕駛車牌號碼四
    一三七─ＦＺ號自用小客車，自上開飲酒處出發，欲返回其
    在南投縣國姓鄉長豐村東二巷三０之一號住處。嗣於同日凌
    晨一時一分許，甲○○駕車行經國道三號高速公路南向二百
    十二點五公里處（屬臺中縣霧峰鄉轄）時，因行車不穩而為
    警攔檢，並對其實施酒精濃度檢測，測得其吐氣所含酒精濃
    度達每公升一點一五毫克，始查悉上情。
二、案經內政部警政署國道高速公路警察局第七警察隊報告臺灣
    臺中地方法院檢察署檢察官偵查後，聲請簡易判決處刑。
    理    由
一、上揭犯罪事實，業據被告甲○○於警詢、檢察官訊問及本院
    審理時均坦白不諱，並有酒精測定紀錄表、刑法第一百八十
    五條之三案件測試觀察紀錄表、汽車駕駛人酒後生理協調平
    衡檢測紀錄表及舉發違反道路交通管理事件通知單影本等在
    卷可資佐證。應認被告之自白與事實相符，而得證據，本件
    事證已經明確，被告犯行洵堪認定，應依法論科。
二、核被告所為，係犯刑法第一百八十五條之三之服用酒類不能
    安全駕駛動力交通工具而駕駛罪。被告曾於九十二年四月七
    日因公共危險（服用酒類，不能安全駕駛動力交通工具而駕
    駛）及過失傷害罪，為臺灣南投地方法院分別判處有期徒刑
    三月、三月，應執行有期徒刑五月確定，並於九十二年六月
    二日易科罰金執行完畢，有臺灣臺中地方法院檢察署刑案資
    料查註紀錄表及臺灣高等法院被告前案紀錄表各一件附卷可
    稽，其於受有期徒刑執行完畢後，五年內故意再犯本件有期
    徒刑以上之罪，為累犯，應依刑法第四十七條規定加重其刑
    。原審予以論罪科刑，固非無見；然查刑法第二條第一項、
    第四十一條第一項、第四十七條均業經總統於九十四年二月
    二日以華總一義字第０九四０００一四九０一號令修正公布
    ，並自九十五年七月一日起施行；罰金罰鍰提高標準條例第
    二條亦經總統於九十五年五月十七日以華總一義字第０九五
    ０００六九七九一號令刪除，並自同年七月一日起施行。而
    本件被告行為時為九十五年七月二日凌晨零時二十分起至同
    日凌晨一時一分許，顯已在刑法第二條第一項、第四十一條
    、第四十七條及罰金罰鍰提高標準條例第二條修正施行後，
    自無比較新舊法之問題，原審誤以為被告行為後法律有變更
    ，而經比較新舊法規定，適用修正前刑法第四十七條累犯之
    規定，及依修正前刑法第四十一條第一項前段規定、罰金罰
    鍰提高標準條例第二條諭知易科罰金之折算標準，均有未洽
    ，檢察官上訴指摘原判決易刑處分之諭知有誤，為有理由，
    自應由本院撤銷改判。爰審酌被告即曾於九十年九月間因公
    共危險（服用酒類，不能安全駕駛動力交通工具而駕駛）案
    件為臺灣南投地方法院判處拘役三十日，緩刑二年確定，嗣
    經撤銷緩刑並於九十二年八月一日易科罰金執行完畢；及有
    如前所述之公共危險罪前科，有臺灣臺中地方法院檢察署刑
    案資料查註紀錄表、臺灣高等法院被告前案紀錄表各一件在
    卷可稽；被告已經二次因酒後駕車為法院處刑，竟仍無視法
    律禁止酒後駕車之禁令，復為相同之犯行，顯危及自身暨其
    他道路使用人之人身安全，及參酌其本案為警查獲時之呼氣
    酒測值為一點一五毫克，酒測值逾法定不得駕駛動力交通工
    具之標準值甚遠，並其犯罪之動機、目的及坦承犯行之犯罪
    後態度等一切情狀，量處如主文所示之刑，並諭知易科罰金
    之折算標準，以示懲儆。
據上論斷，應依刑事訴訟法第四百五十五條之一第三項、第三百
六十九條第一項、第三百六十四條、第二百九十九條第一項前段
，刑法一百八十五條之三、第四十七條、第四十一條第一項前段
，刑法施行法第一條之一，判決如主文。
中    華    民    國    95    年    9     月    29    日
                  刑事第十二庭  審判長法  官 莊深淵
                                      法  官 羅智文
                                      法  官 林源森
以上正本證明與原本無異
不得上訴
                                      書記官  魏宏銘
中    華    民    國    95    年    9     月    29    日
附錄本案論罪科刑法條全文：
中華民國刑法第185條之3
（重大違背義務致交通危險罪）
服用毒品、麻醉藥品、酒類或其他相類之物，不能安全駕駛動力
交通工具而駕駛者，處一年以下有期徒刑、拘役或三萬元以下罰
金。


司法院資訊處製作；財團法人民間司法改革基金會備份。
